ru: Оборудование и технические изделия > Строительные материалы > Штукатурные и шпатлевочные смеси: Цементная штукатурка; Гипсовая штукатурка; Жаростойкая штукатурка; Шпатлевки для гипсокартона; Известковая штукатурка; Полимерно-дисперсионная штукатурка; Полиуретановые алкидные смолы; Полиуретановые дисперсии; Готовые шпаклевки
el: Υλικά κατασκευών > Καταναλώσιμα κατασκευών > Ενώσεις μπαλωμάτων & σοβάδες τοίχου: Τσιμεντοκονίαμα; Γύψινο κονίαμα; Ανθεκτικός στη θερμότητα σοβάς; Ενώσεις αρμού; Ασβεστοκονίαμα; Σοβάς αιωρημάτων πολυμερών; Αλκυδικά πολυουρεθάνης; Αιωρήματα πολυουρεθάνης; Στόκος για επιδιόρθωση τοίχων
ko: 철물 > 건축 소모품 > 벽면 패칭용 컴파운드/석고: 시멘트 반죽; 석고 반죽; 내열성 석고; 조인트 컴파운드; 회반죽; 폴리머 반죽; 폴리우레탄 알키드; 폴리우레탄 분산액; 틈새 필러
sk-SK: Náradie > Stavebný tovar > Zmesi na opravu stien a omietky: Cementová omietka; Sadrová omietka; Teplovzdorná omietka; Tmeliaca hmota; Vápenná omietka; Polymérová disperzná omietka; Polyuretánová živica; Polyuretánová penetrácia; Tmeliaca pasta
lt-LT: Techninė įranga > Pastatų eksploatacinės medžiagos > Sienų glaistymo mišiniai ir tinkas: Cementinis tinkas; Gipsinis tinkas; Karščiui atsparus tinkas; Kombinuoti junginiai; Kalkių tinkas; Polimerinis dispersinis tinkas; Poliuretano alkidai; Poliuretano dispersijos; Glaistymo pasta
de: Heimwerkerbedarf > Baumaterial > Wandausbesserungsmaterial & Gips: Zementputz; Gipsputz; Hitzebeständiger Gips; Fugenmassen; Kalkputz; Polymer-Dispersionsputz; Polyurethan-Alkyde; Polyurethan-Dispersionen; Spachtelmasse
zh-CN: 五金/硬件 > 建筑耗材 > 墙壁修补混合物与灰泥: 水泥灰浆; 石膏灰泥; 耐热灰泥; 接缝剂; 石灰灰泥; 聚合物分散灰泥; 聚氨酯醇酸树脂; 聚氨酯分散体; 填充膏
pl: Sprzęt > Materiały eksploatacyjne dla budownictwa > Szpachle i gipsy do ścian: Tynk cementowy; Tynk gipsowy; Tynk żaroodporny; Mieszanki wypełniające; Tynk wapienny; Tynk dyspersyjny polimerowy; Alkidy poliuretanowe; Dyspersje poliuretanowe; Szpachlówka
es: Bricolaje > Consumibles para construcción > Yeso y compuestos para tapar agujeros en la pared: Yeso de cemento; Yeso; Yeso resistente al calor; Compuestos para juntas; Yeso de cal; Yeso de dispersión de polímero; Alquidos de poliuretano; Dispersiones de poliuretano; Pasta de masilla
it: Articoli di ferramenta > Materiali di consumo per costruzioni > Intonaco e composti per riparare pareti: Intonaco di cemento; Gesso; Intonaco resistente al calore; Composti congiunti; Intonaco di calce; Intonaco a dispersione polimerica; Alchidi poliuretanici; Dispersioni di poliuretano; Pasta spalmabile
bg-BG: Железария > Строителни консумативи > Смеси за ремонт на стени и мазилки: Циментова мазилка; Гипсова мазилка; Топлоустойчива мазилка; Шпакловки; Варова мазилка; Полимерна дисперсионна мазилка; Полиуретанови алкиди; Полиуретанови дисперсии; Шпакловъчна паста
pt-BR: Ferragens > Consumíveis para construção > Gesso e compostos para conserto de paredes: Reboco com cimento; Reboco com gesso; Reboco resistente ao calor; Compostos conjuntos; Reboco com cal; Reboco de dispersão de polímero; Alquídicos de poliuretano; Dispersões de poliuretano; Pasta de rejunte
th: ฮาร์ดแวร์ > อุปกรณ์ก่อสร้างสิ้นเปลือง > สารประกอบและปลาสเตอร์สำหรับปะผนัง: ปูนปลาสเตอร์ซีเมนต์; ปูนยิปซัมปลาสเตอร์; ปูนปลาสเตอร์ทนความร้อน; สารประกอบร่วม; ปูนปลาสเตอร์ไลม์; ปลาสเตอร์กระจายโพลีเมอร์; โพลียูรีเทนอัลคิด; สารกระจายโพลียูรีเทน; น้ำยาอุดรูรั่ว
nb: Maskinvare > Forbruksmateriell for bygg > Veggreparasjonsmidler og gips: Sementgips; Gipspuss; Varmebestandig gips; Fugeforbindelser; Kalkpuss; Polymerdispersjonsgips; Polyuretanalkyder; Polyuretandispersjoner; Sparkelpasta
fr: Quincaillerie > Consommables de construction > Enduits de rebouchage et plâtre: Plâtre de ciment; Plâtre de gypse; Plâtre résistant à la chaleur; Composés à joints; Enduit à la chaux; Plâtre de dispersion polymère; Alkydes de polyuréthane; Dispersions de polyuréthane; Pâte à reboucher
vi: Phần cứng > Vật tư phụ ngành xây dựng > Thạch cao và hợp chất dùng để trát tường: Thạch cao xi măng; Thạch cao; Thạch cao chịu nhiệt; Hợp chất chung; Thạch cao vôi; Thạch cao phân tán polymer; Alkyd Polyurethane; Chất phân tán Polyurethane; Bột trét tường
hr-HR: Željezarija > Potrošni građevinski materijal > Mase za izravnavanje zidova i žbuka: Cementna žbuka; Gipsana žbuka; Žbuka otporna na vrućinu; Smjese za zaglađivanje; Vapnena žbuka; Polimer disperzijska žbuka; Poliuretanski alkidi; Poliuretanske disperzije; Glet pasta
tr: Hırdavat > Yapı Sarf Malzemeleri > Duvar Yamama Bileşikleri ve Plasterler: Çimento Plasteri; Alçı Plaster; Isıya Dayanıklı Plaster; Ortak Bileşikler; Kireç Plasteri; Polimer Dispersiyon Plasteri; Poliüretan Alkidler; Poliüretan Dispersiyonları; Macun
pt-PT: Equipamento > Consumíveis de construção > Misturas para reparação de paredes e gesso: Gesso de cimento; Gesso Gypsum; Gesso resistente ao calor; Compostos de juntas; Gesso de cal; Gesso de dispersão de polímero; Alquídicos de poliuretano; Dispersões de poliuretano; Pasta para massa
sv: Metallprodukter > Byggvaror > Spackel och gips: Cementgips; Gypsum-gips; Värmebeständigt gips; Sammanfogningsmaterial; Kalkgips; Polymeriskt dispersionsgips; Polyuretanalkyder; Polyuretan dispersioner; Spackelpasta
ja: DIY用品 > 建築用消耗品 > 壁補修材・プラスター: セメント石膏; 石膏; 耐熱石膏; ジョイントコンパウンド; 石灰石膏; ポリマー分散石膏; ポリウレタンアルキド; ポリウレタンディスパージョン; スパックルペースト
en: Hardware > Building Consumables > Wall Patching Compounds & Plaster: Cement Plaster; Gypsum Plaster; Heat Resistant Plaster; Joint Compounds; Lime Plaster; Polymer Dispersion Plaster; Polyurethane Alkyds; Polyurethane Dispersions; Spackling Paste
nl: Bouwmaterialen > Verbruiksartikelen voor de bouw > Muurvullers en gips: Cementgips; Standaard gips; Hittebestendig gips; Jointvullers; Kalkgips; Polymeerdispersiegips; Polyurethaan-alkydverf; Polyurethaandispersies; Plamuur
cs: Kutilství a řemeslo > Stavební spotřební materiál > Tmely na opravy stěn a sádra: Cementové omítky; Sádrové omítky; Žáruvzdorné omítky; Spárovací hmoty; Vápenné omítky; Omítky na bázi polymerní disperze; Polyuretanové alkydy; Polyuretanové disperze; Tmelící pasty
fi: Rakentaminen > Rakennustarvikkeet > Paikkausmassat ja rappaus: Sementtikipsi; Kipsilaasti; Lämmönkestävä kipsi; Kipsilaastiyhdistelmät; Kalkkikipsi; Polymeeridispersiokipsi; Polyuretaanialkydit; Polyuretaanidispersiot; Paikkauspasta
sl-SI: Gradbena oprema > Gradbeni potrošni material > Mase za krpanje sten in omet: Cementni omet; Mavčni omet; Toplotno odporen omet; Spojni materiali; Apneni omet; Polimerni disperzijski omet; Poliuretanski alkidi; Poliuretanske disperzije; Polnilna masa
da: Isenkram > Forbrugsvarer til hjemmet > Spartelmasse og puds: Cementpuds; Gipspuds; Varmebestandig puds; Ledforbindelser; Kalkpuds; Polymerdispersionspuds; Polyurethanalkyder; Polyurethandispersioner; Spartelmasse
hu: Hardver > Építési fogyóeszközök > Falfoltozó keverékek és vakolat: Cementvakolat; Gipszvakolat; Hőálló vakolat; Közös vegyületek; Mészvakolat; Polimerdiszperziós-vakolat; Poliuretán alkidok; Poliuretán diszperziók; Spaklis paszta
ro-RO: Feronerie > Consumabile pentru construcții > Compuși pentru reparații și tencuială pentru pereți: Tencuială din ciment; Tencuiala din ipsos; Tencuială rezistentă la căldură; Compuși pentru etanșare; Tencuială de var; Tencuială cu dispersie polimerică; Poliuretan alchidic; Dispersii pe bază de de poliuretan; Glet
zh-TW: 硬體 > 建築耗材 > 牆壁修補灰泥: 水泥灰泥; 石膏灰泥; 耐熱灰泥; 補土粉; 石灰灰泥; 聚合物分散體灰泥; 聚氨酯醇酸樹脂; 聚氨酯分散體; 填泥料